【裁判字號】    87,上訴,1250
【裁判日期】    890331
【裁判案由】    肅清煙毒條例
【裁判全文】
臺灣高等法院高雄分院刑事判決                  八十七年度上訴字第一二五號
    上  訴  人  甲○○
    即  被  告
    指定辯護人  本院公設辯護人  李佩娟
右上訴人因違反肅清煙毒條例案件，不服臺灣高雄地方法院八十七年度訴字第八六二
號中華民國八十七年五月五日第一審判決（起訴案號：臺灣高雄地方法院乙察署八十
七年度偵字第四六四０號），本院判決如左：
      主    文
原判決撤銷。
甲○○連續施用第壹級毒品，累犯，免刑。
扣案之第壹級毒品海洛因貳包（驗前毛重零點捌公克、驗後淨重零點肆伍公克）沒收
銷燬之。
      事    實
一、甲○○曾於八十三年間因施用毒品罪，經臺灣高雄地方法院判處有期徒刑三年一
    月，於八十三年五月二十九日確定，並於八十六年八月二十四日假釋期滿執行完
    畢；仍不知悔改，基於概括之犯意，自八十六年十一月十七日起至八十七年二月
    十九日止，連續在其高雄縣路竹鄉○○村○○路五十巷四號住處，將第一級毒品
    海洛因攙水注射之方式，不定期施用第一級毒品海洛因多次。嗣於八十七年二月
    二十日下午四時五十分許，在高雄縣路竹鄉○○路一一七巷為警查獲，並扣得其
    所持有，供其施用之第一級毒品海洛因二包（驗前毛重０．八公克、驗後淨重０
    ．四五公克）。
二、案經高雄縣警察局湖內分局報請臺灣高雄地方法院乙察署乙察官偵查起訴。
      理    由
一、前揭事實，業據被告坦承不諱，且被告甲○○經警查獲所採之尿液送驗結果，呈
    嗎啡陽性反應，有高雄縣衛局八十七年三月五日八七煙乙字第四一三號煙毒尿液
    乙驗成續書一紙在卷可憑，而上開扣案之海洛因二包經送驗結果係海洛因成份無
    訛，此有法務部調查局編號第00000000號鑑定通知書一紙附卷可參，是
    被告甲○○施用第一級毒品海洛因之犯行，洵堪認定。
二、被告行為後，毒品危害防制條例已於八十七年五月二十日公布，自同月二十二日
    起施行，以之與行為時之舊法麻醉藥品管理條例相比較結果，以裁判時之新法即
    毒品危害防制條例之規定有利於被告，自應適用該新法。原審未就被告施用第一
    級毒品海洛因比較新、舊法之適用，自有違誤。臺灣高雄地方法院公設辯護人為
    被告上訴指摘原判決不當，即有理由。原判決既有可議，自應由本院將原判決撤
    銷改判。核被告甲○○所為，係犯毒品危害防制條例第十條第一項之罪。被告前
    後多次施用第一級毒品，時間緊接，觸犯相同罪名，顯係基於概括犯意反覆為之
    ，應依連續犯論以一罪。被告曾於八十三年間因施用毒品罪，經臺灣高雄地方法
    院判處有期徒刑三年一月，於八十三年五月二十九日確定，並於八十六年八月二
    十四日假釋期滿執行完畢，有本院被告全國前案紀錄表一紙在卷可證，其於有期
    徒刑執行完畢後，五年內再犯有期徒刑以上之本罪，為累犯，加重其刑。被告施
    用前持有之低度行為，為施用之高度行為所吸收，不另論罪。至於扣案之海洛因
    （驗前毛重０．八公克、驗後淨重０．四五公克），屬第一級毒品，不問屬於犯
    人與否，依毒品危害防制條例第十八條第一項之規定，宣告沒收銷燬之。又公訴
    人雖就被告自八十六年五月間某日起即施用第一級毒品海洛因，惟被告曾於八十
    六年五月二十九日吸用海洛因，經臺灣高雄地方法院於八十六年十月二十一日判
    處有期徒刑三年四月，並於八十六年十一月十七日確定，有該院八十七年度聲字
    第八一八號裁定書影本暨八十六年度訴字第二五０八號判決書影本各一紙在卷為
    憑。被告自八十六年五月間某日起至八十六年十一月十七日施用第一級毒品海洛
    因，自為該項判決效力所及。而被告自八十六年十一月十八日起至八十七年二月
    十九日止施用第一級毒品海洛因之時間在其上開前所犯吸用毒品八十六年十一月
    十七日確定之後，自不受前開判決之既判力所及，本院自得審究。而被告自八十
    六年五月間某日起至八十六年十一月十七日止所施用第一級毒品海洛因，雖為被
    告所犯前罪吸用毒品海洛因之效力所及，惟因公訴人認該部分之施用第一級毒品
    海洛因行為與被告自八十六年十一月十八日起至八十七年二月十九日止施用第一
    級毒品海洛因部分係屬連續犯之裁判上一罪關係，則公訴人所起訴被告自八十六
    年五月間某日起至八十七年十一月十七日止之施用第一級毒品海洛因行為自不另
    為免訴之諭知。而按受觀察勒戒人經數法院裁定觀察勒戒，僅須執行其一（參照
    保安處分執行法第四條之一第一項第三款）。被告經本院依法裁定觀察勒戒後，
    被告復於八十七年六月十八日，經臺灣高雄地方法院裁定令被告入臺灣高雄看守
    所附設勒戒處所執行毒品觀察、勒戒，經評定結果為無繼續施用毒品傾向，有臺
    灣高雄地方法院八十七年度易字第三一一九號裁定書一紙、臺灣高雄看守所附設
    勒戒處所八十九年三月十七日高所坤戒勒字第二八四號函一紙（內附有無繼續施
    用毒品傾向證明書一紙）在卷為證。揆諸前開說明，被告既曾受觀察勒戒，並經
    評定結果為無繼續施用毒品傾向，爰依毒品危害防制條例第二十條第二項、第三
    十五條第三款規定，應依法為免刑之判決。
三、據上論斷，應依刑事訴訟法第三百六十九條第一項前段、第三百六十四條、第二
    百九十九條第一項但書、毒品危害防制條例第十條第一項、第十八條第一項、第
    二十條第二項、第三十五條第三款、刑法第十一條前段、第五十六條、第四十七
    條、第二條第一項前段，判決如主文。
本案經乙察官陳國全到庭執行職務。
中      華      民      國    八十九    年      三      月    三十一    日
                                            臺灣高等法院高雄分院刑事第五庭
                    審判長法  官
                                                      法  官
                                                      法  官
得於十日內上訴
本件論罪科刑法條：
毒品危害防制條例第十條第一項


司法院資訊處製作；財團法人民間司法改革基金會備份。
